【裁判字號】    99,易,64
【裁判日期】    990525
【裁判案由】    竊盜等
【裁判全文】
臺灣花蓮地方法院刑事判決                99年度易字第64號
公  訴  人  臺灣花蓮地方法院檢察署檢察官
被      告  乙○○
上列被告因竊盜等案件，經檢察官提起公訴（99年度偵字第106
號），本院判決如下：
    主  文
乙○○犯侵入住宅罪，累犯，處拘役拾伍日，如易科罰金，以新
臺幣壹仟元折算壹日；又犯竊盜罪，累犯，處拘役貳拾日，如易
科罰金，以新臺幣壹仟元折算壹日。應執行拘役參拾日，如易科
罰金，以新臺幣壹仟元折算壹日。
    事  實
一、乙○○前於民國89年間因違反兒童及少年性交易防制條例案
    件，經本院判處有期徒刑8年及罰金新臺幣（下同）30 萬元
    ，提起上訴後，迭經臺灣高等法院花蓮分院、最高法院駁回
    上訴確定，於94年5月18日因縮短刑期假釋出監，嗣於97年4
    月23日交付保護管束期滿，未執行之刑視為已執行完畢。詎
    不知悔改，得知其岳母丙○○因病返回新竹休養，原有位於
    花蓮縣鳳林鎮○○路89號之住處（下稱上開住處）暫時無人
    居住，竟未經丙○○之同意，於98年8月25日9時許，持其所
    有之鑰匙開啟上開住處大門，而無故侵入上開住處內。乙○○進入上開住處後，復意圖為自己不法之所有，徒手竊取其
    原贈與丙○○所有之電視機、洗衣機各1 台，茲因電視機過
    重，而請不知情之友人陳均奎幫忙搬至其所駕駛之車牌號碼
    5A-3935 號自小貨車上，得手後，以上開自小貨車載至其位
    於花蓮縣吉安鄉東昌村38鄰名人14號之住處藏放。嗣丙○○
    之子徐世剛發覺遭竊後告知丙○○，經丙○○報警後循線查
    獲。
二、案經丙○○訴由花蓮縣警察局鳳林分局報告臺灣花蓮地方法
    院檢察署檢察官偵查起訴。
    理  由
壹、證據能力部分：
一、按被告以外之人於審判外之言詞或書面陳述，除法律有規定
    者外，不得作為證據。又被告以外之人於審判外之陳述，經
    當事人於審判程序同意作為證據，法院審酌該言詞陳述或書
    面陳述作成時之情況，認為適當者，亦得為證據。當事人、
    代理人或辯護人於法院調查證據時，知有第159條第1項不得
    為證據之情形，而未於言詞辯論終結前聲明異議者，視為有
    前項之同意，刑事訴訟法第159條第1項、第159條之5分別定
    有明文。經查，被告乙○○於本院準備程序中對於證人陳均
    奎於警詢時證述之證據能力表示無意見，且迄於本案言詞辯
    論終結前亦未聲明異議，本院審酌其證述並無證明力明顯過
    低之瑕疵，參諸上開規定，認前揭警詢時之證述具有證據能
    力。
二、又按被告以外之人於偵查中向檢察官所為之陳述，除顯有不
    可信之情況者外，得為證據，刑事訴訟法第159條之1第2 項
    定有明文，經查，告訴人即證人丙○○於檢察官偵訊時之證
    述，係經檢察官依法訊問，並無其他事證足資認定其於檢察
    官訊問時有受違法證述之情事，且無何特別不可信之情況，
    依刑事訴訟法第159條之1第2 項之規定，自得為證據。至於
    丙○○於警詢時之證述係屬審判外之陳述，被告對於丙○○
    於警詢之證述亦否認其證據能力，依刑事訴訟法第159條第1
    項之規定，認無證據能力。
貳、實體部分：
一、上開無故侵入告訴人丙○○上開住處之事實，業據被告於警
    詢、偵查及本院審理時均坦承不諱，核與告訴人丙○○於偵
    訊時之指訴情節相符，足認被告任意性自白與事實相符，應
    堪採信。
二、至於被告被訴竊取告訴人丙○○所有電視機、洗衣機部分，
    被告則矢口否認有何公訴人所指之竊盜犯行，並辯稱：電視
    機、洗衣機都是伊買來放在上開住處給告訴人使用，並不是
    送給告訴人的，後來告訴人不住在上開住處，伊怕會被偷走
    ，所以就先搬回家裡放，並不是竊盜云云，經查，上揭事實
    業據告訴人丙○○於檢察官偵訊時指述明確，核與證人陳均
    奎於警詢時之證述大致相符，雖被告以前揭情詞置辯，並以
    證人即其配偶甲○○之證詞為據，然據證人甲○○於本院證
    稱：被告尚有1 尊木雕的觀世音菩薩、木製的民俗藝品、割
    草機及一些零碎的東西放在上開住處內等語（見本院卷第39
    頁），並有照片2張附卷可稽（見本院卷第48 頁），堪信屬
    實，則衡珠一般常情，被告若擔心其所有放在上開住處之電
    視機、洗衣機遭竊，何以未將其所有之上開物品一併搬走，
    況該電視機、洗衣機係被告分別以4000元、4500元購買之二
    手家電（見警卷第5 頁），價值並不高且笨重，是被告辯稱
    為怕遭竊始將電視機、洗衣機搬走云云，顯與常理有違，不
    足為採。又告訴人為被告之岳母，被告亦知悉告訴人當時係
    在告訴人女兒徐秋菊位於新竹之住處休養，若被告有上開顧
    慮而欲將電視機等物搬走，何以未事先告知告訴人上情，已
    有可疑。再者，證人甲○○亦證稱：因為伊母親即告訴人說
    她的洗衣機、電視機都壞了，用手洗衣服，伊不忍心，伊跟
    被告講，被告就去買洗衣機、電視機讓告訴人使用，若告訴
    人用到壞掉也沒有關係等語（見本院卷第37頁），可見被告
    當時係因告訴人無電視機、洗衣機使用，基於孝心才買給告
    訴人使用，若用到壞掉也沒有關係，此與女婿送東西給岳母
    之情節相符，其確有將電視機、洗衣機送給告訴人之意，而
    該電視機、洗衣機確已為告訴人丙○○所有之物，應堪認定
    ，被告之上開辯解，要屬事後卸責之詞，不足為採。是本件
    事證明確，被告上開犯行均堪以認定，皆應依法論科。
三、核被告所為，係犯刑法第306條第1項之侵入住宅罪及同法第
    320條第1項之竊盜罪。被告利用不知情之成年男子陳均奎遂
    行其上開竊盜犯行，為間接正犯，又被告所犯上開2 罪之犯
    意各別，行為不同，應予分論併罰。被告有事實欄所示之科
    刑及執行紀錄，有臺灣高等法院前案紀錄表1 份在卷可按，
    其受有期徒刑執行完畢，5 年內故意再犯本件最重本刑為有
    期徒刑以上之2罪，均為累犯，應依刑法第47條第1項規定加
    重其刑。爰審酌被告有前開所述之前案紀錄，素行非佳，未
    經告訴人之同意，即無故侵入上開住處，並竊取上開住處內
    之電視機、洗衣機之犯罪目的、手段及所竊取財物之價值不
    高，且竊取之物品原係其購買贈送給告訴人使用，惡性尚非
    重大，暨其犯後坦承部分犯行之態度等一切情狀，分別量處
    如主文所示之刑及均諭知易科罰金之折算標準，並定其應執
    行之刑及諭知易科罰金之折算標準，以示懲儆。
據上論斷，應依刑事訴訟法第299條第1項前段，刑法第306條第1
項、第320條第1項、第47條第1項、第41條第1項前段、第51條第
6款，刑法施行法第1條之1，判決如主文。
本案經檢察官吳宇青到庭執行職務。
中    華    民    國    99    年    5     月    25    日
                  刑事第三庭    法  官  許乃文
以上正本證明與原本無異。
如不服本判決應於收受送達後10日內向本院提出上訴書狀，並應
敘述具體理由。其未敘述上訴理由者，應於上訴期間屆滿後20日
內向本院補提理由書(均須按他造當事人之人數附繕本)「切勿逕
送上級法院」。告訴人或被害人如對於本判決不服者，應具備理
由請求檢察官上訴，其上訴期間之計算係以檢察官收受判決正本
之日期為準。
中    華    民    國    99    年    5     月    25    日

                                書記官

附錄本案所犯法條全文
中華民國刑法第306條：
無故侵入他人住宅、建築物或附連圍繞之土地或船艦者，處1 年
以下有期徒刑、拘役或3百元以下罰金。
無故隱匿其內，或受退去之要求而仍留滯者，亦同。
中華民國刑法第320條第1項：
意圖為自己或第三人不法之所有，而竊取他人之動產者，為竊盜
罪，處5年以下有期徒刑、拘役或500元以下罰金。

司法院資訊處製作；財團法人民間司法改革基金會備份。
